臺灣高等法院交通事件裁定　　　　　　 96年度交抗字第419號
抗　告　人
即受處分人　甲○○
上列抗告人因違反道路交通管理處罰條例案件，不服臺灣台北地
方法院96年度交聲字第268號，中華民國96年5月18日裁定（台北
市交通事件裁決所96年3月1日北市裁二字第裁22-C00000000號裁
決書），提起抗告，本院裁定如下：
    主  文
抗告駁回。
    理  由
一、原裁定略以：本件抗告人即受處分人甲○○於民國96年01月
    30日17時許，駕駛車牌號碼0103-GG號租賃小貨車，沿台二
    線由淡水往三芝方向行駛，行經有燈光號誌管制之台二線18
    公里處與車路崎路口時，號誌已轉換為紅燈約10秒，仍闖越
    直行，經臺北縣政府警察局淡水分局三芝派出所員警吳銘忠
    攔停舉發後，原處分機關乃依道路交通管理處罰條例第53條
    第1項、第63條第1項第3款、違反道路交通管理事件統一裁
    罰基準及處理細則及違反道路交通管理事件統一裁罰基準表
    之規定，裁處受處分人罰鍰2700元，並記違規點數3點。受
    處分人雖辯稱：伊車輛行經淡金路與車路崎路口時，號誌仍
    為綠燈，係待車輛進入該路口後，號誌始轉換為黃燈，隨即
    又轉換為紅燈云云。然台二線18公里處與車路崎路口號誌雙
    向為黃燈亮3秒後轉為紅燈、車路崎路寬約4米等情，有證人
    即舉發員警吳銘忠之證述及其繪製之現場圖、現場照片、臺
    北縣政府96年5月16日北府交工字第0960316480號函等件在
    卷可參。倘依受處分人所陳其車行時速為50公里，則其通過
    車路崎路僅需1秒，號誌應仍為黃燈才是，焉有經過三秒號
    誌轉換為紅燈後猶無法通過之理，是受處分人上開所辯，尚
    難採信。因認原處分機關裁處受處分人上開裁罰，於法並無
    未合，而駁回其聲明異議。
二、抗告意旨謂：伊車輛確係於號誌尚屬綠燈時即進入該路口，
    員警所言並非事實。又伊車行時速一般約40、50公里，但行
    經路口時會再減速，何況該舉發路口又係上下坡段，伊車輛
    減速後，通過該路口時，時速已非50公里。原裁定單以員警
    片面之詞，即認定伊違規，實難令伊信服，爰依法提起抗告
    云云。
三、經查：
  (一)受處分人雖辯稱其通過舉發路口時已減速，當時時速已非50
    公里云云，然觀諸受處分人於卷附交規違規案件陳述書中所
    陳：其駕車速度較慢，約50公里時速左右，參以車路崎路口
    之路面尚稱平緩，並無受處分人所言在該路口之上坡處會看
    不清下坡路況等情，有現場照片在卷可稽，何況該路口僅寬
    約4米左右，果若受處分人車輛係於號誌甫轉黃燈之際即通
    過停止線，除非受處分人之行車時速低於5公里，否則於3秒
    內當可順利通過該路口，益徵受處分人所辯，無足採信。
  (二)綜上，因認受處分人前開違規行為，堪予認定。原處分機關
    以受處分人闖越紅燈，裁處受處分人罰鍰並記違規點數，於
    法並無不當。受處分人指摘原裁定不當，為無理由，應予駁
    回。
據上論斷，應依道路交通案件處理辦法第26條，刑事訴訟法第
412 條，裁定如主文。
中　　華　　民　　國　　96　　年　　6 　　月　　29　　日
                  刑事第二庭審判長法　官  呂丹玉
　   　　　　　　　　　　　    　 法  官  王詠寰
　　   　　　　　　　　　　　     法  官  林恆吉
以上正本證明與原本無異。
不得再抗告。
                                  書記官  劉文美
中　　華　　民　　國　　96　　年　　6 　　月　　29　　日
